臺灣板橋地方法院刑事判決　　　　　　　　　　　　九十一年度訴字第一一四九號
　　公　訴　人　臺灣板橋地方法院檢察署檢察官
　　被　　　告　甲○○
右列被告因違反毒品危害防制條例案件，經檢察官提起公訴（九十一年度毒偵字第一
五六二號），本院判決如左：
    主  文
甲○○連續施用第一級毒品，處有期徒刑柒月。
    事  實
一、甲○○曾因贓物案件，於民國八十九年四月六日，經本院以八十九年度易字第三
    八號判處有期徒刑五月，緩刑五年確定，現緩刑中。其前因施用第二級毒品安非
    他命案件，經臺灣臺北地方法院檢察署檢察官聲請臺灣臺北地方法院於八十九年
    八月十五日，以八十九年度毒聲字第二○三六號裁定送觀察、勒戒後，認無繼續
    施用毒品之傾向，而經該署檢察官於八十九年八月三十日，以八十九年度毒偵字
    第二五九二號為不起訴處分確定。詎其猶不知悔改，明知海洛因係毒品危害防制
    條例第二條第一項第一款所稱之第一級毒品，不得持有或施用，竟仍基於施用第
    一級毒品海洛因之概括犯意，分別於九十年六月六日二十一時四十五分許、九十
    年十二月二十八日二十一時二十五分許，經警採尿回溯二十六小時內之某時點（
    起訴書誤載為二十四小時內之某時點），在不詳地點，以不詳方式，非法施用第
    一級毒品海洛因各一次。嗣因遭警列管為毒品人口，經警依序於上開時間，通知
    甲○○前往警察局接受採尿後，將其尿液送往臺灣檢驗科技股份有限公司鑑定呈
    嗎啡陽性反應，始偵知上情。其本次施用第一級毒品海洛因之犯行，經臺灣板橋
    地方法院檢察署檢察官聲請本院於九十年九月十九日，以九十年度毒聲字第三七
    四五號裁定送觀察、勒戒，經送臺灣臺北看守所附設勒戒處所觀察、勒戒後，認
    有繼續施用毒品傾向，復依該署檢察官聲請本院於九十一年五月九日，以九十一
    年度毒聲字第一五○七號裁定將其送戒治處所施以強制戒治一年，現強制戒治中
    。
二、案經臺北縣政府警察局海山分局移送臺灣板橋地方法院檢察署檢察官偵查起訴。
    理  由
一、訊據被告甲○○矢口否認有何於九十年六月六日二十一時四十五分許、九十年十
    二月二十八日二十一時二十五分許，經警採尿回溯二十六小時內之某時點非法施
    用第一級毒品海洛因之犯行。惟查：被告分別於上開時間，經警所採取之尿液檢
    體，經檢驗結果，均呈嗎啡陽性反應，有臺灣檢驗科技股份有限公司濫用藥物尿
    液檢驗報告二紙附卷可稽（分別附於臺灣板橋地方法院檢察署九十年度毒偵字第
    三五一五號偵查卷宗第八頁、九十一年度毒偵字第一四○二號偵查卷宗第八頁）
    ，而海洛因經注射入人體後，約百分之八十於二十四小時內自尿中排出，一般而
    言，尿液中能否驗出嗎啡陽性反應與其投與量、投與途徑、採尿時間、個人體質
    及檢驗方法之靈敏度有關，國外曾有文獻報導注射六毫克之海洛因鹽酸鹽，其代
    謝物嗎啡之平均可檢出時限約為二十六小時，此業據行政院衛生署藥物食品檢驗
    局以八十一年九月八日（八一）藥檢壹字第八一一四八八五號函敘綦詳，並為法
    院審理毒品案件所周知，足徵被告確有於九十年六月六日二十一時四十五分許、
    九十年十二月二十八日二十一時二十五分許，經警採尿回溯二十六小時內之某時
    點，在不詳地點，分別施用海洛因一次甚明，否則其尿液檢體中當無檢驗出呈嗎
    啡陽性反應之可能（按施用海洛因後經水解呈嗎啡反應）。次按被告前因施用第
    二級毒品安非他命案件，經臺灣臺北地方法院檢察署檢察官聲請臺灣臺北地方法
    院於八十九年八月十五日，以八十九年度毒聲字第二○三六號裁定送觀察、勒戒
    後，認無繼續施用毒品之傾向，而經該署檢察官於八十九年八月三十日，以八十
    九年度毒偵字第二五九二號為不起訴處分確定，此有上開臺灣臺北地方法院檢察
    署檢察官八十九年度毒偵字第二五九二號不起訴處分書（附於九十年度毒偵字第
    三五一五號偵查卷宗第十二頁）及臺灣高等法院被告全國前案紀錄表各乙件在卷
    可按，其於五年內再犯本件施用第一級毒品海洛因犯行，經臺灣板橋地方法院檢
    察署檢察官聲請本院於九十年九月十九日，以九十年度毒聲字第三七四五號裁定
    送觀察、勒戒，經送臺灣臺北看守所附設勒戒處所觀察、勒戒後，認有繼續施用
    毒品傾向，復依該署檢察官聲請本院於九十一年五月九日，以九十一年度毒聲字
    第一五○七號裁定將其送戒治處所施以強制戒治一年，復有本院九十年度毒聲字
    第三七四五號、九十一年度毒聲字第一五○七號裁定二紙及臺灣臺北看守所附設
    勒戒處所九十一年四月三十日出具之有無繼續施用毒品傾向證明書乙紙附卷可稽
    （附於九十一年度毒偵字第一四○二號偵查卷宗第十四頁、九十一年度毒偵字第
    一五六二號偵查卷宗第十四頁、第十七頁），其二犯毒品危害防制條例第十條之
    罪，應堪認定。至被告於本院審理時固自白稱：伊自八十九年十一月份至九十年
    四月份，在伊位於臺北縣板橋市○○路○段二八五巷一號四樓之住處，以針筒注
    射之方式，非法施用第一級毒品海洛因多次云云（詳本院九十一年七月四日審判
    筆錄），惟此部分除被告自白外，別無其他證據如尿液檢驗報告或海洛因扣案可
    資佐證，自不得僅憑被告之自白，即遽認被告亦有此部分之犯行，此部分應屬不
    能證明，附此敘明。綜上，本件事證明確，應依法論科。
二、按毒品危害防制條例業於八十六年十月三十日經立法院三讀通過，嗣於八十七年
    五月二十日經總統公布，於八十七年五月二十二日零時起生效施行，海洛因依該
    條例第二條第二項第一款之規定，屬於第一級毒品，復依該條例第十條規定，施
    用第一級毒品者，處六月以上，五年以下有期徒刑；施用第二級毒品者，處三年
    以下有期徒刑，但第一次施用毒品者，檢察官應先將被告送勒戒處所觀察、勒戒
    ；經觀察、勒戒後無繼續施用毒品之傾向者，應由檢察官為不起訴之處分，有繼
    續施用毒品之傾向者，由檢察官聲請法院裁定令入戒治處所施以強制戒治，其期
    間為一年；依前項規定為不起訴之處分後，五年內再犯第十條之罪，經觀察、勒
    戒後，認有繼續施用毒品之傾向或三犯以上者，不適用前項之規定，毒品危害防
    制條例第二十條第一項、第二項、第三項分別定有明文。被告前因施用第二級毒
    品安非他命案件，經送觀察、勒戒後，認無繼續施用毒品之傾向，而由臺灣臺北
    地方法院檢察署檢察官為不起訴處分在案，其於五年內又犯本件施用毒品犯行，
    經觀察、勒戒後，認有繼續施用毒品之傾向，已如前述，揆諸前開規定，核被告
    施用海洛因犯行，係犯同條例之第十條第一項施用第一級毒品罪，其施用第一級
    毒品海洛因前後持有第一級毒品海洛因之低度行為，為施用之高度行為所吸收，
    不另論罪。又其先後二次施用第一級毒品海洛因之犯行，時間緊接，犯罪構成要
    件相同，顯係基於概括犯意反覆為之，為連續犯，應依刑法第五十六條之規定論
    以一罪，並加重其刑。爰審酌被告曾因贓物案件，於八十九年四月六日，經本院
    以八十九年度易字第三八號判處有期徒刑五月，緩刑五年確定，現緩刑中，有臺
    灣高等法院刑案紀錄簡覆表乙件可參，素行尚可，施用毒品戕害身心、害人害己
    及被告前因施用毒品，經法院送觀察、勒戒後，猶不思戒絕革除惡習，仍二犯本
    件施用毒品犯行，否認犯行之態度，兼衡被告犯罪之動機、目的、手段、品行、
    生活狀況、智識程度、犯罪所生之損害等一切情狀，量處如主文所示之刑。
據上論斷，應依刑事訴訟法第二百九十九條第一項前段，毒品危害防制條例第十條第
一項，刑法第十一條前段、第五十六條，判決如主文。
本案經檢察官呂永魁到庭執行職務。
中      華      民      國      九十一      年      七      月    十六  日
          臺灣板橋地方法院刑事第四庭
                                          法  官  游  秀  雯
右正本證明與原本無異。
如不服本判決，應於判決送達後十日內，向本院提出上訴狀。
                                          書記官  張  玉  如
中      華      民      國      九十一      年      七      月    十七  日
附錄本案論罪科刑法條
毒品危害防制條例第十條
施用第一級毒品者，處六月以上五年以下有期徒刑。
施用第二級毒品者，處三年以下有期徒刑。
